---
title: "UTS REGRESSION MODELS"
author: "ardika alaudin arsa - A3202300038"
date: "`r Sys.Date()`"
output: 
  html_document:
    css: styles.css
    theme: flatly
    higlight: zenburn
    toc: true
    toc_float:
      collapsed: true
    df_print: paged
bibliography: references.bib
---

# JAWABAN SOAL 1

## 1. Kita harus menulis user library yang di butuhkan pada project ini
```{r}
library(ggplot2)
library(corrplot)
library(readr)
library(reshape2)
library(dplyr)
```

## 2. Tujuan Analisis

Tujuan dari analisis ini adalah untuk memahami hubungan antar variabel yang berhubungan dengan konsumsi minyak pemanas (Heating_Oil). Dengan menganalisis data yang tersedia

## 3. Sumber Data

1. HeatingOil.csv: File ini berisi informasi tentang konsumsi minyak pemanas dan variabel terkait lainnya, seperti isolasi, suhu, jumlah penghuni, usia rata-rata, dan ukuran rumah.
2. HeatingOil-Marketing.csv: File ini berisi data tambahan yang mungkin relevan untuk analisis pemasaran dan strategi distribusi.

```{r}
data <- read.csv("HeatingOil.csv")
data_subset <- data[, c("Heating_Oil", "Insulation", "Temperature", "Num_Occupants", "Avg_Age", "Home_Size")]
cor_matrix <- cor(data_subset)
print(cor_matrix)
```

## 4. contoh Correlation Matrix

```{r}
corrplot(cor_matrix, method = "color", type = "full", tl.col = "black", tl.srt = 45)
```

### penjelasan hasil correlation matrix
1. Insulation
Korelasi: Positif (misalnya, 0.65)
2. Temperature
Korelasi: Negatif (misalnya, -0.70)
3. Num_Occupants
Korelasi: Positif (misalnya, 0.45)
4. Avg_Age
Korelasi: Negatif (misalnya, -0.30)
5. Home_Size
Korelasi: Positif (misalnya, 0.55)

## 5. Scatter Plot 1

```{r}
ggplot(data, aes(x = Heating_Oil, y = Avg_Age, color = Heating_Oil)) +
  geom_point() +
  scale_color_gradient(low = "blue", high = "red") +
  labs(title = "Scatter Plot: Heating Oil vs Average Age",
       x = "Heating Oil Consumption",
       y = "Average Age of Occupants") +
  theme_minimal()
```

### Hasil dan Penjelasan
1. Hasil.
Scatter Plot 1 menggambarkan hubungan antara konsumsi minyak pemanas (Heating_Oil) dan usia rata-rata 
penghuni (Avg_Age). Berikut adalah beberapa poin penting yang dapat diambil dari visualisasi ini

2. Penjelasan.
- Sumbu X: Menunjukkan konsumsi minyak pemanas dalam satuan yang sesuai (misalnya, liter atau galon).
- Sumbu Y: Menunjukkan usia rata-rata penghuni dalam tahun.
- Warna Titik: Titik pada plot diwarnai berdasarkan tingkat konsumsi minyak pemanas, dengan gradasi warna   dari biru (konsumsi rendah) hingga merah (konsumsi tinggi).

## 6. Scatter Plot 2

```{r}
ggplot(data, aes(x = Temperature, y = Insulation, color = Heating_Oil)) +
  geom_point() +
  scale_color_gradient(low = "blue", high = "red") +
  labs(title = "Scatter Plot: Temperature vs Insulation",
       x = "Temperature",
       y = "Insulation Score") +
  theme_minimal()
```

### Hasil dan Penjelasan
1. Hasil.
- Pola yang terlihat dapat menunjukkan apakah suhu dan kualitas insulasi berpengaruh terhadap konsumsi minyak pemanas.

2. Penjelasan.
- Kode ini membuat scatter plot dengan Temperature di sumbu X dan Insulation di sumbu Y.
- Warna titik menunjukkan intensitas konsumsi minyak pemanas.

## 7. Rekomendasi untuk Sarah

1. Target Pemasaran: Fokus pada rumah dengan insulasi rendah dan penghuni yang lebih banyak, karena mereka cenderung menggunakan lebih banyak minyak pemanas.

2. Promosi: Tawarkan diskon atau promosi untuk rumah dengan suhu rendah dan insulasi buruk, untuk mendorong mereka membeli lebih banyak minyak pemanas.

3. Pendekatan Komunikasi: Sesuaikan komunikasi dengan pelanggan berdasarkan usia. Misalnya, untuk penghuni yang lebih tua, gunakan pendekatan yang lebih personal dan informatif.


# JAWABAN SOAL 2



## Proses yang Harus Dilakukan oleh Sarah

### 1. Membaca Dataset: HeatingOil.csv
Sarah akan memulai dengan membaca dataset yang berisi data historis konsumsi minyak pemanas.

```{r}
HeatingOil <- read.csv("HeatingOil.csv")
```

### 2. Membuat Model Regresi untuk Memprediksi Konsumsi Minyak (Heating_Oil)
Sarah akan menggunakan model regresi linier untuk memprediksi konsumsi minyak berdasarkan variabel-variabel yang relevan.

```{r}
model <- lm(Heating_Oil ~ Insulation + Temperature + Num_Occupants + Avg_Age + Home_Size, data = HeatingOil)
summary(model)
```

### 3. Menyimpan Model
Setelah model dibuat, Sarah akan menyimpan model tersebut ke dalam file RData agar dapat digunakan oleh para marketer tanpa harus membagikan dataset asli.

```{r}
save(model, file = "HeatingOil_Model.RData")
```

## Proses yang Harus Dilakukan oleh Marketer

### 1. Membaca Model yang Sudah Disimpan oleh Sarah
Para marketer akan memuat model yang telah disimpan oleh Sarah.

```{r}
load("HeatingOil_Model.RData")
```

### 2. Membaca Data Calon Pelanggan Baru: HeatingOil-Marketing.csv
Marketer akan membaca data calon pelanggan baru yang telah di-approach.

```{r}
HeatingOil_Marketing <- read.csv("HeatingOil-Marketing.csv")
```

### 3. Menerapkan Model ke Data Calon Pelanggan Baru untuk Memprediksi Kebutuhan Minyak Pemanas
Marketer akan menggunakan model yang telah dimuat untuk memprediksi kebutuhan minyak pemanas berdasarkan data calon pelanggan baru.

```{r}
predictions <- predict(model, newdata = HeatingOil_Marketing)
HeatingOil_Marketing$Predicted_Heating_Oil <- predictions
print(head(HeatingOil_Marketing))
```

## Kesimpulan

1. Analisis Hubungan Variabel:

Melalui analisis matriks korelasi dan visualisasi scatter plot, ditemukan bahwa beberapa variabel memiliki hubungan signifikan dengan konsumsi minyak pemanas (Heating_Oil). Variabel-variabel tersebut meliputi:

- Insulation: Memiliki korelasi positif yang signifikan, menunjukkan bahwa rumah dengan isolasi yang lebih baik cenderung memiliki konsumsi minyak pemanas yang lebih tinggi.
- Temperature: Memiliki korelasi negatif yang signifikan, menunjukkan bahwa semakin tinggi suhu, semakin rendah konsumsi minyak pemanas.
- Num_Occupants: Memiliki korelasi positif yang signifikan, menunjukkan bahwa rumah dengan lebih banyak penghuni cenderung memiliki konsumsi minyak pemanas yang lebih tinggi.
- Avg_Age: Memiliki korelasi negatif yang signifikan, menunjukkan bahwa rumah dengan penghuni yang lebih tua cenderung memiliki konsumsi minyak pemanas yang lebih rendah.
- Home_Size: Memiliki korelasi positif yang signifikan, menunjukkan bahwa rumah yang lebih besar cenderung memiliki konsumsi minyak pemanas yang lebih tinggi.

2. Pembuatan Model Prediksi:

- Sarah berhasil membuat model regresi linier untuk memprediksi konsumsi minyak pemanas berdasarkan variabel-variabel yang relevan. Model ini memungkinkan para marketer untuk memperkirakan kebutuhan minyak pemanas dari calon pelanggan baru tanpa harus mengakses data sensitif.
- Proses ini melibatkan pembacaan dataset, pembuatan model, penyimpanan model, dan distribusi model kepada para marketer. Dengan cara ini, data tetap aman, dan para marketer dapat menggunakan model untuk membuat estimasi yang akurat.

3. Implementasi oleh Marketer:

- Para marketer dapat dengan mudah memuat model yang telah disimpan, membaca data calon pelanggan baru, dan menerapkan model untuk memprediksi kebutuhan minyak pemanas. Ini memberikan mereka alat yang diperlukan untuk melakukan pendekatan yang lebih efektif kepada pelanggan baru.